# 请教陈版主：国有企业集团对子公司投资 7000 万，将子公司对外投资1.6亿划给集团

提问人：yugycpa 时间：2015-12-24 14:40:44
请教陈版主：国有企业集团母公司A对全资子公司B投资 7000 万元，按成本法核算，账面价值 7000 万元；B投资C公司1.3亿元，占C公司20%股权，权益法核算，账面价值1.6亿元。现集团决定将B对C的股权无偿划拨给母公司。 一般情况下，股权的无偿划转，母公司借：长期股权投资－－C，贷：长期股权投资－－B就可以了。但现在划转的金额大于母公司对B的投资，也没有足够的未分配利润作为分红处理。该如何进行账务处理呢？

回答人：chenyiwei
建议将B划给A的长期股权投资的账面价值大于B对A的投资额的部分视同B对A的一项分配，A在其个别报表层面确认为投资收益。

提问人：TICKTOCK 时间：2015-12-25 18:20:54
成本法下，不可以全部看成分股利，全额确认投资收益吗？

回答人：chenyiwei
不建议这样处理，没有通过利润分配的法律形式。